臺灣花蓮地方法院刑事判決　　　　　　　 94年度訴字第382號
公　訴　人　臺灣花蓮地方法院檢察署檢察官
被　　　告　戊○○
　　　　　　丙○○
　　　　　　癸○○　更名前.
前三人共同
選任辯護人　魏辰州律師
被　　　告　寅○○
選任辯護人　簡燦賢律師
被　　　告　辛○○
選任辯護人　張秉正律師
被　　　告　丑○○
選任辯護人　簡燦賢律師
上列被告因貪污等案件，經檢察官提起公訴（94年度偵字第3415
、3910號）及移送併案（94年度偵字第4230號、95年度偵字第18
03、2275號），本院判決如下：
    主  文
癸○○依據法令從事公務之人員，連續對於非主管之事務，明知
違背法令，利用職權機會圖自己及其他私人不法利益，因而獲得
利益，處有期徒刑柒年，褫奪公權肆年；扣案之記帳資料貳紙及
記帳筆記本壹本均沒收。又依據法令從事公務之人員，共同連續
教唆對於主管之事務，明知違背法令，直接圖其他私人不法利益
，因而獲得利益，處有期徒刑參年，褫奪公權參年。應執行有期
徒刑玖年陸月，褫奪公權肆年；扣案之記帳資料貳紙及記帳筆記
本壹本均沒收。
戊○○共同以乘他人急迫貸以金錢，而取得與原本顯不相當之重
利為常業，處有期徒刑壹年；扣案之記帳資料貳紙及記帳筆記本
壹本均沒收。
丙○○共同以乘他人急迫貸以金錢，而取得與原本顯不相當之重
利為常業，處有期徒刑拾月；扣案之記帳資料貳紙及記帳筆記本
壹本均沒收。
辛○○依據法令從事公務之人員，共同連續教唆對於主管之事務
，明知違背法令，直接圖其他私人不法利益，因而獲得利益，處
有期徒刑貳年，褫奪公權貳年，緩刑參年。
寅○○、丑○○均依據法令從事公務之人員，對於主管之事務，
明知違背法令，直接圖其他私人不法利益，因而獲得利益，各處
有期徒刑壹年陸月，皆褫奪公權貳年，均緩刑貳年。
    事  實
一、癸○○（更名前為卯○○）自民國78年起即任警員職務，嗣
    於86年間調花蓮地區服務，於92年間起，並陸續任職於花蓮
    縣警察局新城分局、花蓮縣警察局擔任偵查隊偵查員及擔任
    刑事小隊長職務，嗣於93年12月間起，改調新城分局一組內
    勤職務，負責警方新聞發布及公關等工作，為依據法令從事
    公務之人員，於下列之時間、地點，與友人戊○○及其女友
    丙○○，共同基於以取得與原本顯不相當之重利為業之犯意
    聯絡，在更生日報上刊登「平價身分證借款，0000000000呂
    小姐、0000000000呂先生」之廣告及可夾於汽車玻璃上之小
    廣告，招徠急需金錢週轉之不特定人士等，向戊○○設於花
    蓮縣新城鄉○○村○○路171號1樓「羽昇企業社」為幌之機
    車店借款，其等並抽取與貸款原本顯不相當之重利。卯○○
    負責幕後操控該放款業務，及指派丙○○與戊○○不定期對
    帳朋分重利所得，並向自己親友籌措資金供戊○○對外放貸
    ，且利用其自己當地人脈及警界關係與機會，推介欲行借款
    之民眾向戊○○借款。丙○○則負責不定期與戊○○對帳朋
    分重利所得款項，而共同經營下述收取重利之民間所俗稱「
    地下錢莊」業務。
  (一)己○○於93年9月間至94年7月間止，因對外積欠金錢甚多，
    急需現金周轉，癸○○聞訊後，即推介己○○向戊○○借款
    事宜，戊○○表示因係癸○○介紹，借款利息可算低一點，
    以借款後每10日為一期，每次利息為原本之百分之15之重利
    ，利息於交款時先扣，並需由己○○簽立借據、本票、保管
    條及影印己○○之身分證質押，嗣於93年11月15日開始，視
    狀況即提高對己○○之利息，如有己○○已到期應繳之利息
    未繳，隨即滾入本金之計息。己○○迫於局勢，於93年 9月
    間，向戊○○借款新台幣（下同） 5萬元，並預扣7500元之
    利息，故己○○實借42500元，嗣遇己○○繳息因故遲延360
    00元利息，除須由己○○再行開立同面額之本票滾入借款原
    本外，戊○○並密集以電話簡訊向己○○催繳，並表示將要
    通知己○○服務機關之長官周知，令己○○遭受重大之身心
    壓力，癸○○亦以電話詢問己○○為何不繳利息，己○○隨
    即請癸○○幫忙「講情」，戊○○即向己○○通知稱既然「
    湯哥」已幫忙說話，則可以緩交利息1至2日等等軟硬兼施之
    手法，收取己○○之重利計約10萬元。嗣於94年 9月27日台
    灣花蓮地方法院檢察署（下稱地檢署）會同法務部調查局東
    部地區機動組（下稱東機組）人員，持本院核發之94年度聲
    搜字第 515號搜索票查獲戊○○尚持有己○○之國民身分證
    影本 1張、面額10萬元、3萬6千元、6萬元本票、6萬元借據
    及保管條各1張及己○○已署押之空白借據2張、空白保管條
    2張，另查獲癸○○持有己○○之面額15萬元本票1張及其所
    有記載００，3萬 6（即本金之意），6/7，6000（指利息之
    意），15/7及００，6 萬（即本金之意），9/7，10000（指
    利息之意），18/7等字樣之記帳資料 2紙（即扣押物清單編
    號73之文件資料）及在丙○○處亦搜獲辰○○所有之筆記本
    ，其上亦載有００，14萬，30/7，6萬元收，5/8，2萬，收7
    次，13/9未收 2萬（13/9）等字樣（即扣押物清單編號74
    之記事本）。
  (二)巳○○於94年 9月間，因急需現金周轉，因閱覽汽車玻璃上
    之借款小廣告，即以電話向戊○○連繫借款事宜，其等乃約
    在花蓮市美崙地區縣政府旁某公園處某車上會面，戊○○表
    示借款須以10天為 1期，每次抽取原本之百分之16之重利，
    利息於借款時先扣，並需由巳○○簽立借據、本票、保管條
    及影印借款人之駕照、身分證件質押，巳○○因需款孔急，
    即向戊○○借款5萬元，預扣百分之16利息，巳○○只實借4
    萬 2千元，惟戊○○表示因怕巳○○不還錢，需開立10萬元
    面額之本票作抵，巳○○迫於局勢，只得應允。嗣經地檢署
    會同東機組人員，持本院核發上開搜索票查獲戊○○尚持有
    巳○○之身分證件影本1張、普通小客車駕照影本1張、面額
    10萬元本票1張、巳○○已署押之空白借據1張、空白保管條
    1 張，並在所查扣上開丙○○所有之記帳筆記本內，亦載有
    巳○○，5萬，7500，9/9，18/9，9/28等字樣。
  (三)午○○於94年 6月間，因急需現金周轉，即以電話向戊○○
    連繫借款事宜，其等即約在花蓮市「貓窯」泡沫紅茶店會面
    ，戊○○表示借款以10天為 1期，每次抽取借款原本之百分
    之10之重利，利息則於借款時先扣，並需由午○○簽立借據
    、本票、保管條質押，午○○因需款孔急，即向戊○○借款
    2萬元，預扣百分之10之利息，午○○實借1萬 8千元，惟開
    立 2萬元面額之本票作抵。嗣午○○償畢原本，惟交出重利
    8000元。嗣於94年 8月13日，午○○又因急需現金周轉，再
    以上開偏高利率，在花蓮市「貓窯」泡沫紅茶店，再向戊○○借款2萬元，預扣百分之10之利息後，只實借1萬 8千元，
    並開立面額2萬元之本票、空白借據、本票、保管條各1張質
    押，嗣午○○已繳此部分借款利息4000元。後經地檢署會同
    東機組人員，持本院核發上開搜索票查獲戊○○尚持有午○○之上開2萬元本票 1張、已署押之空白借據1張、空白保管
    條 1張，而上述癸○○所有之記帳資料上亦明顯載有午○○
    ，2萬，5/7，2000，14/7等字樣，及在丙○○處所搜獲之上
    開記帳筆記本上亦載有午○○，2萬，2000，1/8，10/8，全
    收回9/8，（另頁）午○○，2萬，2000，13/8，22/8收，31
    /8收，9/9收，9/18收等字樣。
　(四)未○○於94年 9月中旬，因急需現金周轉，即透過年籍不詳
    之友人「阿成」之介紹，在電話中向戊○○連繫借款事宜，
    其等即約在花蓮市未○○之住處會商，戊○○表示借款以 1
    月為 1期，每次抽取借款原本百分之10之重利，利息於借款
    時先扣，並需由未○○簽立借據、借款原本 2倍面額之本票
    、保管條質押，未○○因需款孔急，即向戊○○借款 2萬元
    ，預扣百分之10利息，未○○實借1萬8千元，惟須開立面額
    4 萬元之本票及提供其署押空白之借據及保管條與以身分證
    件作抵。嗣經地檢署會同東機組人員，持本院核發上開搜索
    票，查獲戊○○尚持有未○○之上開本票 1張、已署押之空
    白借據1張、空白保管條1張及身分證 1枚，及在丙○○處所
    搜獲之上開記帳筆記本上亦載有27/9，未○○，2 萬，3000
    元，17/9等字樣。
　(五)申○○於94年 9月間，因急需現金周轉，即透過年籍不詳之
    友人「阿宏」之介紹，以電話向戊○○連繫借款事宜，其等
    即約在花蓮縣新城鄉北埔村即戊○○所營之上開機車店會商
    ，戊○○表示借款以10天為1期，如借款3萬元，則每期抽取
    4000元之重利，利息則於借款時先扣，並需由申○○簽立借
    據、借款原本 2倍面額之本票、保管條，並以汽車行照、強
    制汽車保險證質押，申○○因需款孔急，即向戊○○借款 3
    萬元，預扣4000元利息，申○○只實借2萬6千元，惟開立 6
    萬元面額本票及署押空白之借據及保管條與身分證、汽車行
    照、強制汽車保險證作抵。嗣申○○於94年 9月下旬某日，
    再繳付 1期利息4000元予戊○○，後經地檢署會同東機組人
    員，持本院核發上開搜索票，查獲戊○○尚持有申○○上開
    面額6萬元本票1張、已署押之空白借據1張、空白保管條1張
    及身分證 1枚、汽車行照、強制汽車保險證，及在丙○○處
    所搜獲之上開記帳筆記本上亦載有申○○，3萬，4500元，9
    /14等字樣。
  (六)酉○○於94年 9月14日，因急需現金周轉，即透過年籍不詳
    之友人「阿輝」之介紹，以電話向戊○○連繫借款事宜，其
    等即約在上開機車店會商，戊○○表示借款以10天為 1期，
    如借 3萬元，則每期抽取借款原本百分之10之重利，利息於
    借款時先扣，並需由酉○○簽立借據、借款原本 2倍面額之
    本票、保管條、機車駕照質押，酉○○因需款孔急，即向戊○○借款3萬元，預扣3000元利息，酉○○只實借2萬 7千元
    ，惟開立 6萬元面額本票及提供署押空白之借據及保管條與
    駕照作抵。嗣經地檢署會同東機組人員，持本院核發上開搜
    索票查獲戊○○尚持有酉○○之上開面額6萬元本票1張、已
    署押之空白借據1張、空白保管條1張及機車駕照 1枚。另在
    丙○○處所搜獲之上開記帳筆記本上亦載有酉○○，3 萬，
    3000，14/9等字樣。
  (七)戌○○於94年4、5月間，因急需現金周轉，即透過上開報章
    廣告訊息，以電話向戊○○連繫借款事宜，其等即約在上開
    機車店會商，戌○○並以其 125CC機車交戊○○質押，戊○○表示如借 2萬元，則抽取4000元重利，利息於則借款時先
    扣，並需由戌○○簽立借據、借款原本 2倍面額之本票、保
    管條及提供機車質押，戌○○因需款孔急，即向戊○○借款
    2萬元，預扣4000元利息，戌○○只實借1萬6千元，惟開立4
    萬元面額本票及提供署押空白之借據及保管條與機車作抵。
    嗣因戌○○無法還錢，只得同意將上開機車交由戊○○處理
    ，嗣經地檢署會同東機組人員，持本院核發上開搜索票查獲
    戊○○尚持有戌○○之上開面額4萬元本票1張、已署押之空
    白借據1張及空白保管條1張。
  (八)亥○○於94年 2月間，因急需現金周轉，即透過上開報章廣
    告訊息，以電話向戊○○連繫借款事宜，其等即約在上開機
    車店會商，戊○○表示如借2萬元，則10天為1期，每期抽取
    借款原本百分之20即4000元重利，利息則於借款時先扣，並
    需由亥○○簽立借據、同借款原本面額之本票、保管條，亥
    ○○因需款孔急，即向戊○○借款 2萬元，預扣4000元利息
    ，亥○○只實借1萬6千元，惟開立 2萬元面額本票及已署押
    之空白借據及保管條作抵。嗣亥○○尚繳另 2期利息計8000
    元予戊○○。嗣經地檢署會同東機組人員，持本院核發上開
    搜索票查獲戊○○尚持有亥○○之上開面額2萬元本票1張、
    已署押借據1張及保管條1張。
  (九)天○○於94年 2月間，因友人地○○急需現金周轉，惟地○○向戊○○借款未還，故而天○○即以自己名義，向戊○○
    連繫代地○○為借款之事宜，其等即在上開機車店會商，戊○○表示如借3萬元，則10天為1期，每期抽取借款原本百分
    之20即6000元之重利，利息於借款時先扣，並需由天○○簽
    立借據、借款原本 4倍面額之本票、保管條，天○○因上開
    事宜需款孔急，即向戊○○借款 3萬元，預扣6000元利息，
    天○○只實借2萬4千元，惟開立12萬元面額本票及提供署押
    空白之借據及保管條作抵。嗣天○○尚繳另6期利息計3萬 6
    千元予戊○○。嗣經地檢署會同東機組人員，持本院核發上
    開搜索票查獲戊○○尚持有天○○之上開面額12萬元本票 1
    張、已署押之空白借據1張、空白保管條1張。
　(十)宇○○於94年 9月間，因急需現金周轉，其等即在上開機車
    店會商，戊○○表示如借6萬元，則10天為1期，每期抽取借
    款原本百分之10即6000元重利，利息於借款時先扣，並需由
    宇○○簽立借據、借款原本 2倍面額之本票、保管條，宇○○因需款孔急，即向戊○○借款 6萬元，預扣6000元利息，
    宇○○只實借5萬4千元，惟開立12萬元面額本票及提供署押
    空白之借據及保管條作抵。嗣經地檢署會同東機組人員，持
    本院核發上開搜索票查獲戊○○尚持有宇○○之上開面額12
    萬元本票1張、已署押之空白借據1張、空白保管條 1張。另
    在丙○○處所搜獲之上開記帳筆記本上亦載有００，6萬，6
    000，9/22等字樣。
二、又癸○○以其任職警界之便，因探知於94年 7月27日間，花
    蓮縣警察局新城分局將針對轄區內疑似經營地下錢莊業務包
    括戊○○所營之上開機車店，為「0727實施掃蕩地下錢莊、
    暴力討債集團」取締專案行動，竟未能嚴守秘密，反於該日
    中午12時43分許，以其0000000000號行動電話，撥打戊○○
    之0000000000號行動電話，將該日下午警方即將進行上開取
    締專案之中華民國國防以外應秘密之消息洩漏予戊○○知悉
    ，容任戊○○規避取締，並因此對於非其主管之事務，明知
    違背法令，而為圖利戊○○得以免遭查緝，及其等得以繼續
    經營上開高利放貸業務並續收重利之不法利益。嗣於當日下
    午 2時50分許，警方巡官宙○○、巡佐玄○○、警員黃○○
    、Ａ○○、Ｂ○○等人，依專案排程前往戊○○所營上開機
    車店查緝取締時，因查緝消息早遭洩漏乃無功而返。事後戊○○並於94年7月27日下午4時54分許，以電話向癸○○回報
    有關警方查緝之事。
三、癸○○承前對於非主管事項圖利之概括犯意，利用其任職警
    界之便，明知壬○○、甲○○等人均係花蓮地區從事媒介容
    留女子與男客為性交易以為營利之色情業者，不為取締反予
    包庇，於94年1月間起至同年8月底止，在花蓮市貓窯咖啡廳
    ，將警方欲對轄區色情業者進行臨檢勤務之屬中華民國國防
    以外應秘密之消息，連續洩漏予色情業者壬○○及甲○○知
    悉多次，使之得以規避查緝，並因此對於非其主管事務，明
    知違背法令，仍為圖利壬○○免遭查緝及得以繼續經營之不
    法利益。又於94年6月9日晚上8時2分44秒許，因探知某女性
    經營色情應召業，乃以0000000000號行動電話，與該色情業
    者聯繫詢問做全套（即包括性交易之服務）之價格後，即於
    當晚 8時19分14秒許，由癸○○再告知將為性交易之飯店地
    點與樓層，催促該女性業者通知應召女郎儘快到場。嗣於當
    晚 8時30分47秒許，以0000000000號行動電話，通知甲○○
    ，如在報紙刊登類似性交易之訊息，就不要出「咖啡」（指
    應召女之暗語）等語，洩漏臨檢訊息予甲○○知悉，容任甲○○規避查緝，並因此對於非其主管事務，明知違背法令，
    而為圖利甲○○免遭警方查緝及得以繼續經營之不法利益。
四、寅○○、辛○○、丑○○均係花蓮縣警察局交通隊員警，均
 　 為依法從事公務之人員。因癸○○之友人所駕之車牌號碼０
 　 0-0000號汽車，於94年8月4日下午 4時40分許，在花蓮地區
    因違規遭拖入警方汽車拖吊保管場中，癸○○因受該不詳姓
    名友人之請託，乃於同日下午 4時57分許，以電話連繫尚未
    值班之辛○○，要求辛○○代為聯繫溝通，冀免其友人遭罰
    ，癸○○、辛○○ 2人，已知對於有關上開車輛放行，依道
    路交通管理處罰條例第85條之 3規定及花蓮縣處理妨害交通
    車輛自治條例第 7條規定，應由違規者繳交「妨害交通車輛
    移置費」600元及不等之保管費（按2小時之內領取車輛者不
    加收保管費，逾時領車者，以每逾1日加收100元計算），始
    得為之，竟基於共同教唆犯意，推由辛○○出面，唆使當時
    執勤之警員丑○○逕予放行。丑○○對於其所監管之上開事
    項，明知如未繳交上開費用，即擅自放行遭拖吊之汽車，係
    屬違法之行為，惟其因同事人情關係，仍予配合放行，並在
    花蓮縣妨害交通車輛移置保管場受理保管車輛登記簿上，蓋
    用「警員丑○○」之職章，表示上開汽車已完成繳費，而為
    圖利他人之行為，並因此使該違規者，獲取上開免罰之不法
    利益。嗣於94年8月23日下午5時19分許，丙○○所駕之車牌
    號碼０0-0000號汽車，因在花蓮市○○路○○道商圈附近處
    違規於黃線區路段停放，經警方拖吊進入上開汽車拖吊保管
    場中，丙○○乃於同日晚上7時5分許，告知其男友癸○○該
    車疑遭某女子密報而遭拖吊，癸○○乃承前教唆他人對於主
    管事務圖利之概括犯意，隨即於當晚 7時12分許，以電話聯
    繫尚未值班之辛○○，要求具有同一概括犯意之辛○○代為
    聯繫溝通，冀丙○○免以遭罰，癸○○、辛○○ 2人，已知
    對於有關上開車輛放行，應依上開法律規定，由違規者繳交
    「妨害交通車輛移置保管費」 600元及不等之保管費，始得
    為之，竟基於共同教唆之概括犯意，推由辛○○出面，唆使
    當時執勤之警員寅○○逕予放行。寅○○對於其所監管之上
    開事項，明知如未繳交上開費用，即私自放行遭拖吊之汽車
    ，係屬違法之行為，惟其因同事人情關係，仍予配合放行，
    並在花蓮縣妨害交通車輛移置保管場受理保管車輛登記簿上
    蓋用「警員寅○○」之職章，表示上開汽車已完成繳費而為
    圖利他人之行為，並因此使丙○○獲取上開免罰之不法利益
    。
五、案經法務部調查局東部地區機動組移送台灣花蓮地方法院檢
    察署檢察官偵查起訴及移送併案審理。
    理  由
一、訊據被告戊○○於偵、審中固已坦承有貸與小額款項予多人
    並收取重利之事實，惟矢口否認係常業行為，辯稱：伊實際
    經營機車店，做的是機車買賣及出租業務，並非以重利為業
    云云，其餘被告則均矢口否認涉有如事實欄所載之各項犯行
    ，被告丙○○辯稱：伊曾借款予戊○○，並依癸○○指示與
    戊○○對帳，並無參與經營地下錢莊業務云云；被告癸○○
    則辯稱：伊與戊○○係朋友關係，曾介紹朋友向戊○○借款
    ，亦曾向親友籌錢借給戊○○，然未收利息，亦未共同經營
    地下錢莊業務；伊係內勤警務組組員，未曾將臨檢之訊息洩
    漏給戊○○、壬○○及甲○○知悉，更無涉及貪瀆之行為云
    云，被告辛○○固不否認曾先後 2次央請寅○○、丑○○放
    行系爭車輛，及被告寅○○、丑○○亦不否認曾於接獲被告
    辛○○請託後放行系爭車輛，惟辯稱：先行放行並非違背職
    務之行為，系爭車輛所有人曾應允事後補繳費用乃予放行，
    且事後補繳並不違法云云。
二、經查被告丙○○實際亦涉及合夥經營該高利貸放業務，已據
    被告戊○○於本院準備程序進行中陳證綦詳（見本院卷一第
    140 頁），且早在偵查中即指證被告丙○○與伊就重利所得
    有分帳之行為；被告癸○○亦知分帳之情事，湯某有介紹己○○向伊貸款等語（參A3卷第215、216頁）。雖其事後改口
    設詞迴護被告丙○○及癸○○，謂其 2人與伊僅存有借貸關
    係云云，然從其等就金錢貸放事項聯繫密切（均有卷附監聽
    譯文可查）及被告戊○○於檢察官向本院聲請羈押庭訊時自
    承對帳頻繁、六四拆帳（參A15卷第 11頁）、被告丙○○亦
    承認有六四拆帳（參A15卷第 15頁）及被告戊○○對被告丙○○尚以老闆相稱（參A15卷第 10頁）之情形，以及被告癸○○傾力向親友挪調款項以為支應，甚且將向其胞姐Ｃ○○
    等人調得之款項利用被告丙○○之銀行帳戶進出（參A15 卷
    第 6頁）及被告戊○○亦使用丙○○之銀行提款卡提領款項
    （參A15卷第 11頁）等情以觀，若謂被告癸○○未共同經營
    ，且未圖取利息分文，則其又何必徒勞費心向胞姐多人挪調
    資金以為支應，所辯已不合常理，實難置信。再者，此部分
    亦經證人即借款人己○○、巳○○於94年10月 3日，午○○
    、未○○、申○○、酉○○、戌○○、亥○○於94年10月 4
    日及天○○、宇○○於94年10月 6日在檢察官複訊時到庭指
    證翔實（依刑事訴訟法第159條之1第 2項規定，證人於偵查
    中向檢察官所陳，原則上具證據能力），並有更生日報94年
    9 月21日0000000000呂小姐、0000000000呂先生之貸款廣告
    影本乙份（參B2卷第54頁）及事實欄一各項所載借款人所簽
    具提供質押擔保之本票、借據、保管條及身分證件、駕照或
    影本等物在卷可憑，更有其上記載借款人、貸放本金、利息
    、日期等重要字樣之屬被告癸○○所有之記帳資料 2紙及被
    告丙○○所有之記帳筆記本乙本在卷可供查對，以其 3人已
    見分工及早成企業化之經營模式，若謂被告丙○○及癸○○
    全無參與，期孰能信！況從(一)94年 7月26日13時35分許、同
    日14時36分許、同年 7月29日13時26分許，被告戊○○與被
    告癸○○間有關放款出去借1萬元時，要扣1500元及3萬元扣
    15分之對話；(二)94年 8月25日11時16分許，被告戊○○與被
    告癸○○在電話中談論客人有借 1萬元，被告戊○○已直接
    放款出去，獲被告癸○○首肯，並稱好，你就放啊等對話；
    (三)94年 8月25日18時54分許，被告癸○○要求被告戊○○晚
    一點過來，跟你嫂子（即指丙○○）帳對一對等語，被告戊○○稱好，並說其明日再去，其還有一個帳未收之對話；(四)
    94年 9月14日21時38分許，被告戊○○於電話中稱要跟被告
    丙○○報帳，又因該日有 2次放款，順便繳利息錢給被告丙○○等語之對話及(五)94年 9月16日20時02分許，己○○請被
    告癸○○跟被告戊○○講一聲，怕被告戊○○誤會己○○係
    故意躲債等語之對話等 5次通訊監察譯文所顯示之對話內容
    ，益見被告戊○○、丙○○及癸○○ 3人對於常業重利行為
    （原起訴書認被告等所涉為刑法第 344條之重利罪，然已經
    蒞庭檢察官當庭更正被告3人所犯為常業重利犯行及於94 年
    度偵字第4230號併辦意旨書中亦更正所犯法條為修正前刑法
    第 345條之罪）均甚為知情，並相互參與經營多時，被告癸○○甚且居於主導之角色，情極明灼。至共同被告戊○○、
    丙○○於本院審理時，雖以證人身分證稱其等僅係借款對帳
    關係，且被告癸○○並不知情云云，旨在用以切割其等間利
    害關係所為之迴護之詞，殊不可採。至於證人己○○亦於本
    院審理時到庭作證，然證詞已有所保留，顯與其於偵查中所
    證情節不符，亦難信實，均無從採為有利於被告癸○○之證
    據。
三、又上開洩密等犯罪事實（即事實欄二所載犯罪事實），雖據
    被告癸○○矢口否認，亦如前述，惟查此部分有共同被告戊○○於檢察官偵查中結證因警方懷疑其經營放款業務，曾來
    臨檢，被告癸○○有事先打電話來，內容好像有專案要臨檢
    之事，臨檢後其有以電話跟癸○○講等語（參A3卷第 216頁
    ），另有94年 7月27日12時43分及同日16時54分許，被告戊○○與癸○○之通訊監察譯文中，有關癸○○為通風報信洩
    密之內容及被告戊○○事後回報因應查緝之對話內容（參A5
    卷第 114頁）。雖辯護人為被告癸○○辯護稱：上開取締行
    動之訊息業已書寫在警局公佈欄上，為一般人得以閱覽，已
    非機密消息云云，惟查此針對特定行業進行特定時段之臨檢
    ，屬警察機關內部管制勤務，具機密性，其資訊並無上網公
    告等情，有花蓮縣政府警察局95年3月31日花警督字第09500
    143260號函明確函覆在卷（見本院卷二第36頁）。況依常情
    ，若此取締訊息僅因書寫於警局公佈欄，便不具機密性，則
    警方在未出勤前所應保密之多種臨檢勤務訊息，豈非可任憑
    不肖員警洩漏予相關人士知悉，而致臨檢取締行動徒勞無功
    。是上開取締行動訊息，性質上屬於中華民國國防以外應秘
    密之消息，已無疑義，自不容巧言辯解。此外，並經證人即
　　花蓮縣警察局新城分局北埔派出所警員黃○○於94年10月26
    日檢察官偵查中，就該次取締勤務規劃及執行並無所獲之情
    形證述綦詳（參A4卷第96頁），復有其於94年 7月27日執行
    取締地下錢莊勤務之出入及領用裝備登記簿影本乙紙（參B2
    卷第46頁）及花蓮縣警察局新城分局北埔派出所臨檢紀錄表
    影本及羽昇企業社之營利事業登記證影本各乙份在卷足參。
    被告癸○○身為警務人員，對此應秘密之事項，自應嚴守分
    際，然其竟利用此職權機會於探知上開訊息後，以電話將之
    透露予被告戊○○知悉，除冀使被告戊○○免遭查緝外，亦
    同時圖得其等得以繼續經營地下錢莊業務之不法利益，顯已
    洩漏關於中華民國國防以外應秘密之消息，並涉犯對於非主
    管事項圖利自己及他人之罪名。然於此節，被告戊○○為接
    受洩密之對象，並非洩密罪之主體，理論上不可能與被告癸○○構成洩密罪之共同正犯；被告丙○○則未涉及洩密及圖
    利犯行，亦無此部分之犯意，均無足與被告癸○○成立洩密
    罪及對於非主管事務圖利罪之共同正犯，併此敘明。
四、訊據被告癸○○對於包庇色情部分（即事實欄三所載犯罪事
    實），亦矢口否認，辯稱：伊與壬○○有借貸關係，與甲○○則有互助會關係，因而會私下聯絡，然未涉及包庇犯罪等
    情事云云。然查此部分事實，從證人壬○○於95年 1月19日
    及23日檢察官偵查中所為證述（參D2卷第15、23頁，證人於
    偵查中向檢察官所為陳述，並無不可信之情形，依法有證據
    能力），已足認定被告癸○○曾將警方臨檢訊息，多次洩漏
    與壬○○、甲○○知悉及壬○○確有媒介或引誘女性與不特
    定男客從事性交易之事實無訛；再從證人甲○○於95年 1月
    10 日及26日檢察官偵查中所為之證述（參D2卷第105頁、D3
    卷第80頁，證人於偵查中向檢察官所為陳述，並無不可信之
    情形，依法有證據能力），亦足證實被告甲○○確有媒介或
    引誘女性與不特定男客從事性交易之事實不虛；又從證人子
    ○○於95年1月12日檢察官偵查中所為證述（參D4卷第48、4
    9 頁，證人於偵查中向檢察官所為陳述，並無不可信之情形
    ，依法有證據能力），亦可證明被告癸○○確有包庇壬○○
    從事色情行業之事實不假。另查被告癸○○曾於94年6月9日
    20時2分44秒許，因探知某女性經營色情應召業，乃以00000
    00000 號行動電話，與該業者連繫探詢全套（即性交易）之
    價格後，即於94年6月9日20時19分14秒許，由癸○○再告知
    將為性交易之飯店地點與樓層，催促連繫應召女郎儘快到場
    等語，嗣於同日20時30分47秒許，以0000000000號行動電話
    ，通知甲○○如在報紙刊登性交易之訊息，就不要出「咖啡
    」（指應召女之暗語）等語，圖免甲○○遭到查緝，亦有通
    訊監察譯文所顯示之對話內容在卷可稽（參D3卷第19頁），
    而94年6月9日晚間 9時起至12時止，花蓮縣警察局花蓮分局
    確有執行取締色情正俗專案之勤務規劃，業經本院去函向該
    分局查明屬實，並有相關資料乙份附卷可查（見本院卷二第
    285至299頁），益證被告癸○○確實將屬國防以外應秘密之
    臨檢訊息，洩漏與色情業者知悉，以冀圖其等獲得免遭查緝
    及得以繼續經營之不法利益。再者，證人壬○○及甲○○均
    為花蓮地區之色情業者，除據其等自承在卷，已如前述外，
    亦經本院先後認定屬實，有本院95年度訴字第 135號刑事判
    決 2份在卷可按（見本院卷二第278至283頁）；此外，細稽
    卷附編號Ｈ、Ｉ、Ｌ、Ｇ、Ｊ、Ｋ等多項通訊監察作業報告
    表所顯示之對話內容（參D3卷第 4至35頁），當可知悉被告
    卯○○與色情業者極為熟識，不僅消極不予取締，且與壬○○、甲○○等人有金錢及業務往來，且掛勾甚深，其有包庇
    色情之行為，已至為顯然。至於證人壬○○、甲○○、子○○及庚○○（原名Ｄ○○）雖於95年8月9日本院審理時到庭
    作證，或證稱僅有金錢關係，未獲通風報信，或證稱並無包
    庇情事云云，然與前述已有未符，顯係刻意迴護被告癸○○
    之證詞，均無從置信。而被告癸○○所辯核屬卸責之詞，同
    無可採。
五、訊據被告癸○○、辛○○、寅○○及丑○○ 4人於本院審理
    時均否認涉有如事實欄四所載之對於主管事務圖利犯行，所
    辯已如前述。惟查此部分事實，不惟已據共同被告辛○○及
    寅○○、丑○○於檢察官偵查中坦認曾教唆及違法放行系爭
    ０0-0000號及０0-0000號自用小客車等情甚詳（參A3卷第13
    、14、29、30頁及A4卷第 99、100頁，證人於偵查中所為證
    詞，非無不可信之情形，原則上有證據能力），並有被告丑
    ○○、辛○○提出之事情經過始末悔過報告書各乙紙附卷可
    佐；再稽之下列通訊監察譯文所顯示之對話內容：(一)94年 8
    月 4日16時55分許，被告癸○○接獲友人通報車號０0-0000
    號汽車遭拖吊及被告癸○○於同日16時57分許，打電話給被
    告辛○○，要求幫忙解決該車遭拖吊事宜之對話；(二)94年 8
    月23日19時 5分許，被告癸○○與被告丙○○之談論被告丙○○之汽車遭警拖吊，及被告丙○○懷疑係某女性人士打電
    話報警所致之對話及(三)94年8月23日19時5分許，被告癸○○
    與被告辛○○間有關「小姑娘」的０0-0000號車子遭拖吊，
    要麻煩被告辛○○之對話等節，在在足證被告癸○○與被告
    辛○○對於先後 2次教唆情節顯有共同之犯意。設若被告等
    人均無圖利他人之犯意，則何以該 2違規車輛之拖吊費、保
    管費不依規定及實務作法，於違規人到場領回車輛時即行繳
    清，反而延至檢察官發動偵查之後始行繳交？此有繳款收據
    2紙在卷足稽；又舉發系爭2違規車輛之違反道路交通管理事
    件通知單（俗稱紅單）何以遲至本案進行偵查後之94年10月
    23日及24日始行填單？此亦有違規紅單 2紙附於本院卷足憑
    ，凡此益證被告寅○○、丑○○於違法放行車輛時，即有冀
    使他人獲得免罰之不法利益之意圖，及被告癸○○推由被告
    辛○○共同教唆違法放行車輛之際，亦有圖使違規人獲得免
    罰之不法利益之犯意，且事後亦確實使違規人因而獲得該不
    法利益，僅因本件東窗事發，不得不為補繳拖吊費、保管費
    及開單告發之行為，然其等之圖利犯行，並不因上開彌縫行
    為而得解免其等之罪責。此外，並有警方提供車號０0-0000
    號汽車當初之違規搜證照片2紙及車號０0-0000號、０0-000
    0號之移置保管入場登記簿影本2張及妨害交通車輛移置保管
    費正本乙本在卷足稽。雖證人即斯時任職拖吊場小隊長之乙○○於本院審理時到庭作證，然經交互詰問過程中，對於被
    告先行放行車輛是否違法之待證事項已刻意模糊淡化，顯不
    同於其於偵查中所證，尚難遽採為有利於被告等之證據。綜
    上，被告 4人於此部分所辯，顯屬避就飾卸之詞，均無從置
    信。
六、至此本件事證已臻明確，被告等人上開犯行均堪認定，應予
    依法論科。
七、查被告癸○○、辛○○、寅○○及丑○○ 4人行為後，刑法
    第10條條第 2項關於公務員之定義，已由「依法令從事於公
    務之人員」，修正為「依法令服務於國家、地方自治團體所
    屬機關而具有法定職務權限，以及其他依法令從事於公共事
    務，而具有法定職務權限者。」及「受國家、地方自治團體
    所屬機關依法委託，從事與委託機關權限有關之公共事務者
    。」，並自95年7月1日生效施行，另貪污治罪條例有關公務
    員之範圍，該條例第 2條亦隨上開刑法之修正而修正為「公
    務員犯本條例之罪者，依本條例處斷。」，亦自95年7月1日
    生效施行，另刑法第55條牽連犯、第56條連續犯、第37條褫
    奪公權等規定（詳如附表），亦於95年7月1日修正施行，足
    見被告等人行為後，法律已有變更，依新修正之刑法第 2條
    第 1項前段，比較刑法修正前後規定（含法律適用應綜其全
    部結果而為比較整體適用之法理）結果，修正後之刑法條文
    及貪污治罪條例規定並未較修正前規定有利於被告，是本件
    被告 4人之圖利犯行，應依行為時即修正前之刑法及貪污治
    罪條例處理，合先敘明。
八、又查被告犯罪後，新刑法於95年7月1日公布施行，刑法施行
    法復於95年6月14日修正，增訂第1條之1，明訂94年1月 7日
    刑法修正施行後，將罰金單位改變為新台幣，並將刑法分則
    未經修正及曾經於72年6月26日至94年1月 7日期間修正而條
    文定有罰金者，其罰金數額分別提高為30倍、 3倍，惟因原
    本刑法條文罰金之單位為銀元，與新台幣之折算比例為3比1
    ，復因罰金罰鍰提高標準條例第 1條之適用，罰金數額業已
    提高10倍，因而實際上所得科處罰金之總數，固未提高，惟
    刑法第33條第5款並經修正，罰金最低額由銀元1元以上，修
    正為新台幣 1,000元以上，以百元計算之。因之刑法分則條
    文中有罰金刑者，其罰金之最低額業經修正為新台幣 1,000
    元以上，經比較新舊法，以修正前刑法第33條第 5款之規定
    有利於被告，本件被告戊○○、丙○○及癸○○所犯之常業
    重利罪及被告癸○○所犯公務員包庇媒介性交罪，其法定刑
    中有罰金刑，故就此部分，本件以適用修正前之刑法為有利
    於被告，亦應整體適用修正前之刑法及修正前之罰金罰鍰提
    高標準條例第1條前段規定，亦併敘明。
九、又按刑法上所謂常業犯，係指反覆以同種類行為為目的之社
    會活動之職業性犯罪而言，至於犯罪所得之多寡，是否恃此
    犯罪為唯一之謀生職業，則非所問，縱令兼有其他職業，仍
    無礙於該常業犯罪之成立（最高法院85年度臺上字第 510號
    判例可資參照），查被告戊○○於案發期間雖經營機車店業
    務，被告癸○○則於新城分局擔任警察一職，被告丙○○為
    被告癸○○之親密女友，前亦曾任職中山派出所擔任工友工
    作，然其等於93年9月間迄94年9月間，以羽昇企業社為幌，
    共同經營地下錢莊從事高利放貸業務，觀其聯繫密切、相互
    對帳拆帳之情形及被告癸○○亦傾力向其胞姐Ｃ○○等親友
    挪調款項以為支應，已有分工及幾成企業經營型態之模式以
    觀，顯見被告 3人確有頻繁且反覆經營放款之工作，並藉此
    獲取與原本顯不相當之重利，充為生活之資，並賴以為常業
    ，雖95年7月 1日修正施行之新刑法，已刪除刑法第345條常
    業重利罪之規定，但此被告 3人犯罪期間在刑法修正施行前
    ，而修正前刑法第345條規定之常業重利罪，其法定本刑為5
    年以下有期徒刑，得併科 3千元（銀元）以下罰金，修正後
    刑法業已刪除該條規定，自應將其等所犯數次重利犯行分論
    併罰，經合併計算其法定最高本刑，顯較原常業犯之法定刑
    為重，則依新刑法第2條第1項前段之規定比較結果，應適用
    較有利於被告之修正前刑法第345條規定。
十、是核被告戊○○、丙○○及癸○○ 3人所為關於事實欄一所
    載犯行部分，係犯修正前刑法第 345條之常業重利罪（此據
    蒞庭檢察官當庭及併辦意旨書更正被告等所犯罪名如上，已
    如前述，故無庸再予變更起訴法條），其等就該行為間，有
    犯意之聯絡及行為之分擔，均應依刑法第28條之規定（因本
    案事實未涉陰謀、預備共同正犯之問題，經比較新舊法，無
    何者較有利於被告之情形，不生比較適用問題，故從新法）
    論以共同正犯。再被告癸○○身為公務員，假借任職警界職
    務上之機會，觸犯上開常業重利犯行，應依刑法第 134條之
    規定，加重其刑。又被告癸○○所為關於事實欄二所載之犯
    行部分，係犯刑法第132條第1項之公務員洩漏國防以外之秘
    密罪及貪污治罪條例第6條第1項第 5款之對於非主管事務圖
    利罪，綜其所涉前開 3項罪名，具有方法目的之牽連關係，
    為裁判上一罪之牽連犯，應依修正前刑法第55條後段之規定
    ，從重論以貪污治罪條例第6條第1項第 5款之對於非主管事
    務圖利一罪。又被告癸○○所為關於事實欄三所載之犯行部
    分，係犯刑法第132條第1項之公務員洩漏國防以外之秘密罪
    、修正前刑法第231條第3項、第 1項之公務員包庇媒介性交
    罪及貪污治罪條例第6條第1項第 5款之對於非主管事務圖利
    罪，所犯上開 3罪，亦具方法目的之牽連關係，為裁判上一
    罪之牽連犯，應依修正前刑法第55條後段之規定，從重論以
    貪污治罪條例第6條第1項第 5款之對於非主管事務圖利一罪
    。又其前後兩度所涉對於非主管事務圖利罪，時間緊接，犯
    罪行為模式相同，顯係基於概括犯意反覆而為，為裁判上一
    罪之連續犯，應依修正前刑法第56條之規定論以一罪並加重
    其刑。另被告癸○○、辛○○所為關於事實欄四所載之犯行
    部分，均係犯貪污治罪條例第6條第1項第 4款、刑法第29條
    之教唆公務員對於主管事務圖利罪。再其 2人對於教唆被告
    寅○○、丑○○對於其等主管事務圖利之行為，有犯意聯絡
    及行為分擔（即被告癸○○推由被告辛○○實施教唆之行為
    ），亦應論以共同正犯。又其 2人共同教唆被告寅○○及丑
    ○○為犯罪行為，為教唆犯，應依刑法第29條第 2項（此條
    項規定，依最高法院95年第21次刑事庭會議之決議認僅屬文
    字修正，非法律變更，故從新法）依其所教唆之罪處罰之。
    繼查被告癸○○及辛○○2人，先後2次教唆犯罪行為，時接
    式同，顯係基於概括犯意反覆而為，為連續犯，應依修正前
    刑法第56條之規定論以一罪，並加重其刑，公訴人認此係犯
    意各別之二罪，求予分論併罰，容有誤會，併予敘明。至被
    告寅○○及丑○○所為，則係犯貪污治罪條例第6條第1項第
    4 款之公務員對於主管事務圖利罪。又被告癸○○所犯上開
    公務員對於非主管事務圖利及教唆公務員對於主管事務圖利
    2 罪，則犯意各別，行為互殊，應予分論併罰。至公訴人移
    送併辦94年度偵字第4230號所指之犯罪事實，實與已起訴之
    被告戊○○等 3人所涉常業重利及被告癸○○牽連涉及洩密
    及對於非主管事務圖利之犯行部分，具實質上一罪關係，為
    事實上之同一案件；又公訴人移送併辦95年度偵字第1803、
    2275號所指之犯罪事實，亦與被告癸○○所涉洩密及對於非
    主管事務圖利之犯行部分具有連續犯及牽連犯之裁判上一罪
    關係，雖未經起訴，仍為起訴效力所及，本院自應併予審究
    。又查被告辛○○、寅○○及丑○○ 3人此次純因思慮不週
    ，未能抗拒同事請託壓力，致觸刑章，核其情節尚屬輕微，
    所圖利於他人之財物，亦在 5萬元以下，應依貪污治罪條例
    第12條第1項規定，均予減輕其刑。又查其3人如經上開減刑
    之後，再科以減刑後之法定最低度刑，猶嫌過重，犯罪情狀
    不無可憫恕之處，爰依刑法第59條（此條規定，依最高法院
    95年第21次刑事庭會議之決議認僅屬文字修正，非法律變更
    ，故從新法）之規定再減其刑，被告辛○○部分並先加後遞
    減之，被告寅○○及丑○○部分則遞減之。另被告癸○○於
    此部分情節亦稱輕微，所圖利於他人之財物，亦在五萬元以
    下，應依同條例第12條第 1項之規定，予以減輕其刑。爰審
    酌被告 6人均無前科紀錄，素行尚可，有臺灣高等法院被告
    全國前案紀錄表 6份在卷可佐，被告戊○○、丙○○及癸○○以戊○○所經營之機車店為幌，共同經營地下錢莊為業，
    不但破壞金融秩序，更使借款人幾為償付高額利息而疲於奔
    命，又被告癸○○身為警務執法人員，領有國家薪俸，不知
    端正己行、廉潔自持，反貪贓枉法，利用其職權機會洩漏應
    秘密之消息，與色情業者掛勾，冀以免遭查緝而包庇不法，
    謀取自己及他人不法私利，行為已嚴重偏離正道，甚且連續
    教唆他人違法擅自放行保管中之違規車輛，實已目無法紀。
    被告戊○○犯後雖承認有收取重利之事實，惟仍否認係常業
    經營，並設詞迴護其他共同被告，態度仍屬避重就輕之投機
    心態；被告丙○○及癸○○於事發迄今，未見證據已明顯擺
    在眼前，仍一再飾詞卸責，辯稱無辜，均難認有何具體悔改
    之意。而被告辛○○、寅○○及丑○○ 3人亦均服務警界多
    年，本應謹守分際，此次卻因與被告癸○○有同事情誼，未
    能抗拒人情請託之壓力，致罹圖利重罪刑章，令人至為婉惜
    ，然斟酌其等之前素行均屬良好，且圖利情節尚屬輕微，及
    其等犯後亦否認犯罪之態度等一切情狀，分別量處如主文所
    示之刑，並就被告癸○○部分定其應執行之刑，以示懲儆。
    又查被告癸○○行為後，刑法第51條業於95年7月1日修正施
    行，修正前刑法第51條第 5款規定：「宣告多數有期徒刑者
    ，於各刑中之最長期以上，各刑合併之刑期以下，定其刑期
    。但不得逾二十年。」，修正後刑法第51條第 5款則規定：
    「宣告多數有期徒刑者，於各刑中之最長期以上，各刑合併
    之刑期以下，定其刑期。但不得逾三十年。」，經比較修正
    前後之刑法上開規定結果，以修正前刑法第51條第 5款之規
    定較有利於被告，自應依修正後刑法第2條第1項前段之規定
    ，適用最有利於被告之修正前刑法第51條第 5款規定，本院
    乃據此定被告癸○○應執行之刑如主文所示。又查被告癸○○、辛○○、寅○○及丑○○ 4人均為警員身分，因涉犯圖
    利罪而遭宣告有期徒刑以上之刑，均應依貪污治罪條例第17
    條之規定（屬刑法第37條第2項之特別規定，不受宣告6月）
    修正後規定為 1年）以上有期徒刑之限制，自應優先適用）
    宣告褫奪公權，爰就被告癸○○所犯2罪各宣告褫奪公權4年
    、3年，就被告辛○○併宣告褫奪公權3年，另就被告寅○○
    、丑○○2人均併宣告褫奪公權2年。末查被告辛○○、寅○○及丑○○ 3人均無前科，已如前述，其等經此科刑判決之
    教訓後，應知警惕而無再犯之虞，乃依刑法第74條第1項第1
    款之規定（依最高法院95年第 8次刑事庭會議之決議認刑法
    第74條緩刑宣告之規定屬執行之問題，未涉新舊法比較，故
    從新法），分別諭知緩刑 3年、2年、2年，以啟自新，並觀
    後效。
十一、扣案之記帳資料2紙及記帳筆記本1本，其上均載有借款人之
    姓名、借款金額、日期及利息等項目，且分別自被告癸○○
    、丙○○處搜索扣得，應為其等所有，且係供其等涉犯常業
    重利罪所用之物，爰依修正前刑法第38條第1項第2款之規定
    （從刑附屬於主刑，依主刑所適用之法律，本件主刑既依舊
    法，從刑亦依修正前之規定），併予依法宣告沒收。另扣案
    如事實欄一各項所載之本票、借據、保管條、身分證件、駕
    照、行照或其影本等物，均為借款人於借款當時所簽立或提
    出作為擔保或質押之用，上開物件依法應於借款人完成清償
    （因被告 3人就實際貸放之本金，及年息百分之20範圍內之
    利息請求權，仍在民法保障之範圍內）時交還借款人，尚非
    屬於被告戊○○等 3人所有，性質上亦非其等因犯罪所得之
    物，爰不併為沒收之諭知；又查車號０0-0000汽車之「妨害
    交通車輛移置保管費」600元及車號 ０0-0000汽車之「妨害
    交通車輛移置保管費」 700元，均已於事發後補行繳交，已
    如前述，此有收據 2紙附卷可稽，爰不再為追繳之宣告，均
    附此說明。
據上論斷，應依刑事訴訟法第299條第1項前段，現行貪污治罪條
例第6條第1項第4款、第5款、第12條第 1項、第17條，修正前貪
污治罪條例第2條前段，刑法第2條第 1項前段、第11條前段、第
28條、第29條第2項、第132條第1項、第134條、第59條、第74條
第1項第1款，修正前刑法第55條、第56條、第231條第3項、第 1
項、第345條、第33條第5款、第51條第5款、第8款、第38條第 1
項第2款，修正前罰金罰鍰提高標準條例第1條前段，判決如主文
。
本案經檢察官丁○○到庭執行職務
中　　華　　民　　國　　96　　年　　2　　月　　15　　日
　　　　　　　　　      臺灣花蓮地方法院刑事第一庭
                            審判長法　官  張 健 河
                                  法　官  李 世 華
                                  法　官  吳 韻 馨
上列正本證明與原本無異。
如對本判決不服，應於送達後10日內，向本院提出上訴狀（應抄
附繕本）告訴人或被害人如對於本判決不服者，應具備理由請求
檢察官上訴，其上訴期間之計算係以檢察官收受判決正本之日期
為準。
                                  書記官
中　　華　　民　　國　　96　　年　　2 　　月　　26　　日
附錄本判決論罪之法律條文：
貪污治罪條例第6條第1項第4款、第5款：
有下列行為之一者，處五年以上有期徒刑，得併科新臺幣三千萬
元以下罰金：
一  意圖得利，抑留不發職務上應發之財物者。
二  募集款項或徵用土地、財物，從中舞弊者。
三  竊取或侵占職務上持有之非公用私有器材、財物者。
四  對於主管或監督之事務，明知違背法令，直接或間接圖自己
或其他私人不法利益，因而獲得利益者。
五  對於非主管或監督之事務，明知違背法令，利用職權機會或
身分圖自己或其他私人不法利益，因而獲得利益者。
貪污治罪條例第12條第1項：
犯第四條至第六條之罪，情節輕微，而其所得或所圖得財物或不
正利益在新台幣五萬元以下者，減輕其刑。
貪污治罪條例第17條：
犯本條例之罪，宣告有期徒刑以上之刑者，並宣告遞奪公權。
中華民國刑法第132條第1項：
(洩漏國防以外之秘密罪)
公務員洩漏或交付關於中華民國國防以外應秘密之文書、圖畫、
消息或物品者，處三年以下有期徒刑。
中華民國刑法第134條：
(公務員犯罪加重處罰之規定)
公務員假借職務上之權力、機會或方法，以故意犯本章以外各罪
者，加重其刑至二分之一。但因公務員之身分已特別規定其刑者
，不在此限。
中華民國刑法 (民國88.04.21修正)第231條第1項、第3項：
意圖使男女與他人為性交或猥褻之行為，而引誘、容留或媒介以
營利者，處五年以下有期徒刑，得併科十萬元以下罰金。以詐術
犯之者，亦同。
公務員包庇他人犯前二項之罪者，依各該項之規定加重其刑至二
分之一。
中華民國刑法第345條：
(常業重利罪)以犯前條之罪為常業者，處五年以下有期徒刑，得
併科三千元以下罰金。
附表：
┌──┬──────┬────────┬────────┬────────┐
│編號│ 比較法條   │舊刑法於本案適用│新刑法於本案適用│ 依從舊從輕原則 │
│    │            │之法律效果      │之法律效果      │ 比較結果       │
├──┼──────┼────────┼────────┼────────┤
│ 1  │ 刑法第55條 │具有方法目的或原│該部分規定業已刪│ 從舊刑法較有利 │
│    │ 有關牽連犯 │因結果之複數犯行│除，故具有方法目│ 於被告         │
│    │ 之規定部分 │得從一重處斷    │的或原因結果之複│                │
│    │            │                │數犯行需數罪併罰│                │
├──┼──────┼────────┼────────┼────────┤
│ 2  │ 刑法第56條 │連續數行為而犯同│該條業已刪除，故│ 從舊刑法較有利 │
│    │ 有關連續犯 │一罪名得以一罪論│數行為均犯同一罪│ 於被告         │
│    │ 之規定     │，但得加重其刑至│名需數罪併罰    │                │
│    │            │二分之一        │                │                │
├──┼──────┼────────┼────────┼────────┤
│ 3  │ 刑法第37條 │被告宣告6 月以上│被告宣告1 年以上│ 從舊刑法較有利 │
│    │（該條第2項 │有期徒刑，依犯罪│有期徒刑，依犯罪│ 於被告         │
│    │除外，因貪污│之性質認為有褫奪│之性質認為有褫奪│                │
│    │治罪條例第17│公權之必要者，宣│公權之必要者，宣│                │
│    │條為刑法第37│告褫奪公權1 年以│告褫奪公權1 年以│                │
│    │條第2項之特 │上10年以下，且參│上10年以下，且參│                │
│    │別規定，自應│照實務見解，緩刑│照同條第5 項但書│                │
│    │優先適用，無│之效力及於褫奪公│及新刑法第74條第│                │
│    │比較之問題）│權之宣告        │5 項之規定，緩刑│                │
│    │            │                │之效力不及於褫奪│                │
│    │            │                │公權之宣告      │                │
├──┼──────┴────────┴────────┼────────┤
│結論│                                                │ 綜其全部罪刑之 │
│    │                                                │ 比較，以舊刑法 │
│    │                                                │ 有利於被告，故 │
│    │                                                │ 應一體適用舊刑 │
│    │                                                │ 法             │
└──┴────────────────────────┴────────┘